---
title: "AFM Analyse Factorielle Multiple"
output:
  word_document: default
  html_document: default
---

```{r setup, include=FALSE}
knitr::opts_chunk$set(echo = TRUE)
```

```{r, echo=FALSE, results='hide', message=FALSE,  warning=FALSE}
library(tidyr)
library(FactoMineR)
library(factoextra)
library(MASS)
library(tidyverse)
library(corrplot)

library(ggResidpanel) # To check hypothesis
library(kableExtra) # To represent table

library(rstatix) # Statistical analysis ANOVA
library(ggpubr) # Plot results of an ANOVA

library(lmerTest) # Tests on lmer objects
library(lme4) # Linear, generalized linear, & nonlinear mixed models

library(texreg) # Convert Regression Output to LaTeX or HTML Tables
library(sjPlot) # ICC calculations
```

# Qu'est ce que l'AFM ?
L'Analyse Factorielle Multiple (AFM) est une méthode d'analyse de données multivariées qui permet de résumer et de visualiser un jeu de données complexe, dans lequel les individus sont décrits par beaucoup de variables structurés en groupes.
\
L'AFM prend en compte la contribution de tous les groupes actifs de variables afin de définir la distance entre les individus. Le nombre de variable dans chaque groupe peut différer et la nature des variables peut varier dans groupe à l'autre, mais les variables doivent être de même nature dans un groupe donné.
\
Cette analyse globale, dans laquelle plusieurs ensembles de variables sont considérés simultanément, nécessite d'équilibrer les influences de chaque ensemble de variables. Par conséquent, dans l'AFM, les variables sont pondérées lors de l'analyse. Les variables du même groupe sont normalisées en utilisant la même valeur de pondération, qui peut varier d'un groupe à l'autre. Techniquement, l'AFM attribue à chaque variable du groupe j, un poids égal à l'inverse de la première valeur propre de l'analyse de l'ACP du groupe j.
\
\
L'analyse factorielle multiple peut être utilisée dans de nombreux domaines où les variables sont organisées en groupes.\
Dans notre cas, on se trouve dans un contexte où un même individu (une souris) est observé à des temps différents. Dans cette situation, il existe deux façons de définir les groupes de variables :
\
- On peut rassembler les variables observées au même temps dans un groupe.
\
- Lorsque les variables sont identiques d'une date à l'autre, chaque ensemble peut rassembler les différentes dates pour une même variable.
\
Nous allons appliquer la première méthode dans laquelle les variables observées sont regroupées par temps.

# Analyse Factorielle Multiple 
```{r}
# Convert in time blocks
data(behavioral_tests_multiblock)
blocks <- lapply(
    seq(5),
    function(i) {
        sapply(
            behavioral_tests_multiblock[-5],
            function(j) j[, i]
        )
    }
)
blocks[[5]] <- cbind(blocks[[5]], behavioral_tests_multiblock[[5]])


Y <- row.names(blocks[[1]])
group <- gsub("(\\w{2,3}).*", "\\1", Y)
donnor <- gsub("(\\w{2,3} \\d).*", "\\1", Y)

times <- c("before-surgery", "1 month", "1 week", "2 months", "3 months")
names(d) <- times

d <- Reduce(cbind, blocks)
d <- cbind(d, group, donnor)
```

```{r}
# On lance l'AFM
res.mfa <- MFA(
    d,
    group = c(4, 4, 4, 4, 5, 1, 1),
    type = c("s", "s", "s", "s", "s", "n", "n"),
    name.group = c(times, "group", "donnor"),
    num.group.sup = c(6, 7),
    graph = FALSE
)
```

## Pourcentage de variance expliquée par chaque axes
Les deux premières dimensions permettent d'expliquer 41% de la variance totale de nos données. Le critère du coude semble nous indique de conserver les deux premières dimensions de l'AFM.
```{r, echo=FALSE, results='hide', message=FALSE,  warning=FALSE, fig.align = "center"}
eig.val <- get_eigenvalue(res.mfa)
head(eig.val)
fviz_screeplot(res.mfa)
```

## Groupes de variables  {.tabset}
Le graphique ci-dessous illustre la corrélation entre les groupes et les dimensions. Les coordonnées des 5 groupes actifs (les 5 temps) sur la première dimension sont presque identiques. Cela signifie qu'ils contribuent de manière similaire à la première dimension. En ce qui concerne la deuxième dimension, les groupes 1 month, 2 months, 3 months ont des coordonnées beaucoup plus élevée que les groupes before-surgery et 1 week, ce qui signifie qu'ils contribuent davantage sur la deuxième dimension. De plus, on observe que la variable groupe placée en supplémentaire (ce qui signifie qu'elle ne contribue pas à la construction des axes) est fortement corrélée à la deuxième dimension et quasiment pas à la première ; ce qui indique que c'est la deuxième dimension qui permet de discrimer sur le groupe.

### Visualisation des groupes
```{r, echo=FALSE, results='hide', message=FALSE,  warning=FALSE, fig.align = "center"}
group <- get_mfa_var(res.mfa, "group")
fviz_mfa_var(res.mfa, "group")
```

### Contribution dimension 1 & 2
```{r, echo=FALSE, results='hide', message=FALSE,  warning=FALSE, figures-side, fig.show="hold", out.width="50%"}
# Contribution à la première dimension
fviz_contrib(res.mfa, "group", axes = 1)
# Contribution à la deuxième dimension
fviz_contrib(res.mfa, "group", axes = 2)
```

## Contribution des variables
Après avoir analysé l'impact des groupes sur chaque dimension. On cherche à savoir au sein de chaque groupe (temps) quelles sont les variables les effets des variables sur les dimensions.
\

### Cercle de corrélation {.tabset}
Le cercle de corrélation ci-dessous montre l'association entre les variables, la qualité de représentation des variables, ainsi que la corrélation entre les variables et les dimensions :
- les variables corrélées positivement sont regroupées, tandis que celles corrélées négativement sont positionnées sur les côtés opposés de l'origine du graphique.
- la distance entre les variables et l'orgine mesure la qualité des variables sur le graphique. Plus un point variable est loin de l'origine meilleure est sa représentation.
- Pour une dimension donnée, les variables les plus corrélées à la dimension sont proches de la dimension.
\

#### Variables qui contribuent à l'axe 2
On représente le cercle de corrélation pour les deux premières dimensions, en représentant uniquement les variables qui contribuent à la construction de la deuxième dimension.
```{r, echo=FALSE, results='hide', message=FALSE,  warning=FALSE, fig.align = "center"}
# p <- fviz_mfa_var(res.mfa, "quanti.var", palette = "jco", col.var.sup = "violet", repel = TRUE, select.var = list(name = c("sqrt_nb_of_errors_2 Months", "sqrt_nb_of_errors_3 Months","sqrt_nb_of_errors_1 Month", "front_limb_1 Month","front_limb_2 Months", "front_limb_3 Months", "speed")))
res.mfa1 <- res.mfa
rownames(res.mfa1$quanti.var$coord)[4] <- "Nb. of errors"
rownames(res.mfa1$quanti.var$coord)[12] <- "Nb. of errors "
rownames(res.mfa1$quanti.var$coord)[16] <- "Nb. of errors  "
rownames(res.mfa1$quanti.var$coord)[2] <- "Front limb"
rownames(res.mfa1$quanti.var$coord)[10] <- "Front limb "
rownames(res.mfa1$quanti.var$coord)[14] <- "Front limb  "
p <- fviz_mfa_var(
    res.mfa1,
    "quanti.var",
    palette = "jco",
    col.var.sup = "violet",
    repel = TRUE,
    select.var = list(
        name = c(
            "Nb. of errors",
            "Nb. of errors ",
            "Nb. of errors  ",
            "Front limb",
            "Front limb ",
            "Front limb  ",
            "speed"
        )
    )
)
p
```


#### Top 10 variables
On représente le cercle de corrélation pour les deux premières dimensions, en représentant uniquement les 10 variables qui contribuent le plus à la construction des deux premières dimensions.
```{r, echo=FALSE, results='hide', message=FALSE,  warning=FALSE, fig.align = "center"}
# Uniquement avec le top 10
fviz_mfa_var(
    res.mfa,
    "quanti.var",
    palette = "jco",
    col.var.sup = "violet",
    repel = TRUE,
    select.var = list(contrib = 10)
)
```




### Contribution des variables {.tabset}
On représente la contribution de chaque variable à la définition des dimensions 1 puis 2, les variables sont colorées par groupe. La ligne en pointillé rouge sur le graphique indique la valeur moyenne attendue, si les contributions étaient uniformes. Ainsi une variable contribue fortement lorsque sa contribution se situe au dessus de cette ligne. \

#### Dimension 2
Les variables qui contribuent à la dimension 2 sont :

- sqrt_nb_of_errors 2 months
- sqrt_nb_of_errors 3 months
- sqrt_nb_of_errors 1 month
- front_limb 1 month
- front_limb 3 months
- speed
- front_limb 2 months

```{r, echo=FALSE, results='hide', message=FALSE,  warning=FALSE, fig.align = "center"}
# Contributions à la dimension 2
fviz_contrib(
    res.mfa,
    choice = "quanti.var",
    axes = 2,
    top = 20,
    palette = "jco"
)
```

#### Dimension 1
On observe que les variables qui contribuent à la dimension 1 sont :

- log_time_to_cross 3 months
- log_time_to_cross 2 months
- front_limb before surgery
- sqrt_nb_of_errors before surgery
- log_time_to_cross before surgery
- front_limb 1 months
- sqrt_nb_of_errors 1 week
- front_limb 2 months

```{r, echo=FALSE, results='hide', message=FALSE,  warning=FALSE, fig.align = "center"}
# Contributions à la dimension 2
fviz_contrib(
    res.mfa,
    choice = "quanti.var",
    axes = 2,
    top = 20,
    palette = "jco"
)
```



## Graphique des individus {.tabset}
Les individus ayant des profils similaires sont proches sur le graphique. On observe que les individus du groupe des MS se placent dans la partie supérieure du graphique, tandis que les individus du groupe de HD et NG se placent dans la partie inférieure, de plus on n'arrive pas à distinguer ces deux groupes. Il s'agit donc de la deuxième dimension qui distingue les groupes

### Affichage du groupe
```{r, echo=FALSE, results='hide', message=FALSE,  warning=FALSE, fig.align = "center"}
# Extraire le résultat des individus
d1 <- d[, -23]
res.mfa1 <- MFA(
    d1,
    group = c(4, 4, 4, 5, 4, 1),
    type = c("s", "s", "s", "s", "s", "n"),
    name.group = c(
        "1 month",
        "1 week",
        "2 months",
        "3 months",
        "before-surgery",
        "group"
    ),
    num.group.sup = c(6),
    graph = FALSE
)

ind1 <- get_mfa_ind(res.mfa1)
fviz_mfa_ind(
    res.mfa1,
    geom = "point",
    habillage = "group",
    shape = "group",
    palette = c("#0b9a64", "#d1146e", "#077e97"),
    addEllipses = TRUE,
    ellipse.type = "confidence",
    repel = TRUE
)
```

### Affichage du donneur
```{r, echo=FALSE, results='hide', message=FALSE,  warning=FALSE, fig.align = "center"}
# Graphique des individus

fviz_mfa_ind(
    res.mfa,
    habillage = "donnor",
    palette = "jco",
    addEllipses = TRUE,
    ellipse.type = "confidence",
    repel = TRUE
)
```

## Clustering sur les dimensions de l'AFM {.tabset}
On réalise enfin un apprentissage non supervisé à partir de l'AFM, afin de savoir si on retrouve les groupes auxquels appartiennent les souris.
\
On obtient que l'on arrive très bien à repérer les MS seulement un faux positif et 2 faux négatifs, de plus on a du mal à distinguer les HD des NG.

```{r, echo=FALSE, results='hide', message=FALSE,  warning=FALSE, fig.align = "center"}
clustering <- HCPC(res.mfa, nb.clust = 3, graph = F)
d$clustering <- clustering$data.clust$clust
table(d$group, d$clustering)
```

### Dendogramme
```{r, echo=FALSE, results='hide', message=FALSE,  warning=FALSE, fig.align = "center"}
fviz_dend(clustering)
```

### Clustering 3D
```{r, echo=FALSE, results='hide', message=FALSE,  warning=FALSE, fig.align = "center"}
plot(clustering, choice = "3D.map")
```

### CLustering
```{r, echo=FALSE, results='hide', message=FALSE,  warning=FALSE, fig.align = "center"}
fviz_cluster(clustering,
    repel = TRUE, # Evite le chevauchement des textes
    show.clust.cent = TRUE, # Montre le centre des clusters
    palette = c("#00AFBB", "#FC4E07", "#62bd50"), # Palette de couleurs, voir ?ggpubr::ggpar
    ggtheme = theme_minimal(),
    main = "Factor map"
)
```

# Modèles mixtes sur le score composite
Comme vu précédemment, il s'agit de la deuxième composante principale de l'AFM qui permet de distinguer le groupe des MS des deux autres groupes, l'idée va donc être d'utiliser cette deuxième composante comme un score composite qui résume l'information des autres scores.
```{r, echo=FALSE, results='hide', message=FALSE,  warning=FALSE, fig.align = "center"}
# Data management
ind <- get_mfa_ind(res.mfa)
a <- ind$coord.partiel
a <- a[, c(2)]
a <- as.data.frame(a)
a <- a %>% rename(Score = a)
a <- tibble::rownames_to_column(a, "VALUE")
a$id <- NULL
a$time <- NULL
for (i in 1:nrow(a)) {
    a$id[i] <- strsplit(a$VALUE[i], ".", fixed = TRUE)[[1]][1]
    a$time[i] <- strsplit(a$VALUE[i], ".", fixed = TRUE)[[1]][2]
}
a <- a %>% dplyr::select(id, time, Score, -VALUE)
a$id <- as.factor(a$id)

a$time <- factor(
    a$time,
    levels = c("before-surgery", "1 week", "1 month", "2 months", "3 months")
)
d$mouse <- rownames(d)
a <- merge(
    a,
    unique(d[, c("mouse", "group", "donnor")]),
    by.x = "id",
    by.y = "mouse"
)
a$group <- relevel(factor(a$group), ref = "NG")
```

## Graphique en trellis
```{r, echo=FALSE, results='hide', message=FALSE,  warning=FALSE, fig.align = "center", fig.width= 10}
p1 <- a %>%
    ggplot(aes(
        x = time,
        y = Score,
        group = id
    )) +
    geom_point(size = 0.75) +
    geom_line(
        alpha = .5,
        size = 1
    ) +
    facet_grid(. ~ group) +
    theme_bw() +
    scale_color_manual(values = colors) +
    scale_x_discrete(labels = c("1", "2", "3", "4", "5")) +
    xlab("Visit") +
    ylab("Composite Score") +
    theme(
        strip.text.x = element_text(size = 12, face = "bold", color = "white"),
        strip.background = element_rect(fill = "gray8")
    )
p1
```


## Modélisation {.tabset}
On cherche à modéliser l'effet du groupe et du temps sur ce score composite. On a construit un premier modèle où l'on considère le temps comme discret, ce modèle permet de comparer à chaque time point la différence entre les groupes, mais aussi de comparer pour chaque groupe les différences entre les time points. On a construit un second modèle où l'on considère le temps comme continu, ce modèle permet d'analyser l'effet globale du temps et du groupe sur le score composite.

### Temps discret
Effet significatif du temps et du groupe sur le score composite.
```{r, echo=FALSE, results='hide', message=FALSE,  warning=FALSE, fig.align = "center"}
# Modèle avec le temps en covariable effet aléatoire sur la constante de chaque souris
mod1 <- lmerTest::lmer(Score ~ time + (1 | id), data = a)
BIC(mod1)
AIC(mod1)
Anova(mod1)

# Modèle avec l'effet d'intéraction temps/groupe en effet fixe
mod2 <- lmerTest::lmer(Score ~ time * group + (1 | id), data = a)


# Tests de modèle emboîtés
anova(mod1, mod2,
    model.names = c("RI", "RIAS"),
    refit = FALSE
) %>%
    pander::pander(caption = "LRT: Assess Significance of Random Slopes")

# Hypothèse
# ggResidpanel::resid_panel(mod2)

# Comparaisons post hoc
mod2 %>%
    emmeans::emmeans(pairwise ~ time * group,
        at = list(age = 13)
    )
```

```{r , echo=FALSE, fig.align = 'center', warning = FALSE}
set_theme(base = theme_bw())
sjPlot::plot_model(mod2,
    colors = c("#077e97", "#0b9a64", "#d1146e"),
    type = "pred",
    terms = c("time", "group"), theme = "bw"
)
```

### Temps comme continu
Effet significatif du temps et du groupe sur le score composite.
```{r, echo=FALSE, results='hide', message=FALSE,  warning=FALSE, fig.align = "center"}
a$num_time <- as.numeric(a$time)
# Modèle
mod3 <- lmerTest::lmer(Score ~ num_time * group + (1 | id), data = a)
BIC(mod2)

mod4 <- lmerTest::lmer(Score ~ num_time * group + (1 + num_time | id), data = a)
AIC(mod3)
summary(mod3)

# Test de modèles emboîtés
anova(mod3, mod4,
    model.names = c("RI", "RIAS"),
    refit = FALSE
) %>%
    pander::pander(caption = "LRT: Assess Significance of Random Slopes")

# Hypothèse
# ggResidpanel::resid_panel(mod3)
```

```{r , echo=FALSE, fig.align = 'center', warning = FALSE}
set_theme(base = theme_bw())
p <- sjPlot::plot_model(mod4,
    type = "pred", colors = c("#077e97", "#0b9a64", "#d1146e"),
    terms = c("num_time", "group"), theme = "bw"
)
p + xlab("time")
```

### Résumé et comparaison des modèles
```{r , echo=FALSE, fig.align = 'center', warning = FALSE, results = "asis"}
# Analyse du modèle temporel uniquement
knitreg(list(mod2, mod4),
    single.row = TRUE,
    caption = "Comparaison des deux modèles",
    caption.above = TRUE, use.packages = FALSE
)
```

# Analyse des individus {.tabset}
## Before surgery
```{r , echo=FALSE, fig.align = 'center', warning = FALSE}
data3 <- a %>% dplyr::filter(time == "before-surgery")
data3 <- data3 %>% mutate(Score = round(Score, 4))
p <- data3 %>% ggplot(aes(x = group, y = Score)) +
    geom_boxplot() +
    geom_jitter() +
    theme_classic()
l <- plotly::ggplotly(p)

l[[1]]$data[[2]]$text <- paste(
    "Score:", data3$Score, "<br>",
    "Donnor:", data3$donnor_id, "<br>",
    "Mouse:", data3$id
)
htmltools::tagList(l)
```

## 1 Week
```{r , echo=FALSE, fig.align = 'center', warning = FALSE}
data3 <- a %>% dplyr::filter(time == "1 week")
data3 <- data3 %>% mutate(Score = round(Score, 4))
p <- data3 %>% ggplot(aes(x = group, y = Score)) +
    geom_boxplot() +
    geom_jitter() +
    theme_classic()
l <- plotly::ggplotly(p)

l[[1]]$data[[2]]$text <- paste(
    "Score:", data3$Score, "<br>",
    "Donnor:", data3$donnor_id, "<br>",
    "Mouse:", data3$id
)
htmltools::tagList(l)
```

## 1 Month
```{r , echo=FALSE, fig.align = 'center', warning = FALSE}
data3 <- a %>% dplyr::filter(time == "1 month")
data3 <- data3 %>% mutate(Score = round(Score, 4))
p <- data3 %>% ggplot(aes(x = group, y = Score)) +
    geom_boxplot() +
    geom_jitter() +
    theme_classic()
l <- plotly::ggplotly(p)

l[[1]]$data[[2]]$text <- paste(
    "Score:", data3$Score, "<br>",
    "Donnor:", data3$donnor_id, "<br>",
    "Mouse:", data3$id
)
htmltools::tagList(l)
```

## 2 Months
```{r , echo=FALSE, fig.align = 'center', warning = FALSE}
data3 <- a %>% dplyr::filter(time == "2 months")
data3 <- data3 %>% mutate(Score = round(Score, 4))
p <- data3 %>% ggplot(aes(x = group, y = Score)) +
    geom_boxplot() +
    geom_jitter() +
    theme_classic()
l <- plotly::ggplotly(p)

l[[1]]$data[[2]]$text <- paste(
    "Score:", data3$Score, "<br>",
    "Donnor:", data3$donnor_id, "<br>",
    "Mouse:", data3$id
)
htmltools::tagList(l)
```

## 3 Months
```{r , echo=FALSE, fig.align = 'center', warning = FALSE}
data3 <- a %>% dplyr::filter(time == "3 months")
data3 <- data3 %>% mutate(Score = round(Score, 4))
p <- data3 %>% ggplot(aes(x = group, y = Score)) +
    geom_boxplot() +
    geom_jitter() +
    theme_classic()
l <- plotly::ggplotly(p)

l[[1]]$data[[2]]$text <- paste(
    "Score:", data3$Score, "<br>",
    "Donnor:", data3$donnor_id, "<br>",
    "Mouse:", data3$id
)
htmltools::tagList(l)
```

