---
title: "Linear Mixed Models V2"
output: rmarkdown::html_vignette
vignette: >
  %\VignetteIndexEntry{Linear Mixed Models V2}
  %\VignetteEngine{knitr::rmarkdown}
  %\VignetteEncoding{UTF-8}
---

```{r, include = FALSE}
knitr::opts_chunk$set(
    collapse = TRUE,
    comment = "#>"
)
```

```{r, echo=FALSE, warning=FALSE, message = FALSE}
# Librairies
library(tidyverse)

library(ggResidpanel) # To check hypothesis
library(kableExtra) # To represent table

library(rstatix) # Statistical analysis ANOVA
library(ggpubr) # Plot results of an ANOVA

library(lmerTest) # Tests on lmer objects
library(lme4) # Linear, generalized linear, & nonlinear mixed models

library(texreg) # Convert Regression Output to LaTeX or HTML Tables
library(sjPlot) # ICC calculations

# Importation des datas
library(readxl)
library(perrot)
data(behavioral_tests_no_replicates)
data(behavioral_tests_no_replicates_median)
data <- behavioral_tests_no_replicates_median
data$time_ord <- factor(data$time, levels = c("Before-Surgery", "1 Week", "1 Month", "2 Months", "3 Months"))
data$num_time <- as.numeric(data$time_ord)
data$group <- relevel(data$group, ref = "NG")
```

# Score : Time to cross
Pour le score "Time to cross", il nous a semblé pertinent de choisir la valeur médiane des trois mesures du score à chaque temps. En effet, ce score comportait beaucoup de valeurs "aberrantes" du fait que la souris décide ou non de faire l'expérience, c'est pourquoi choisir la moyenne des trois mesures n'était pas judicieux. 
\
*Cependant on a aussi des problèmes quant à la normalité des résidus avec la médiane peut être il serait plus pertinent de choisir la valeur minimale des trois mesures.*

## Analyses descriptives

### Histogramme de la variable Time to cross

On représente par un histogramme les valeurs du score time to cross ; on a choisi de prendre la médiane des trois mesures réalisées à chaque temps. \
Sur l'histogramme on observe que ce score semble normalement distribué, avec cependant une légère queue de distribution à droite, et donc des valeurs extrêmes situées à droite de la moyenne.

```{r , echo=FALSE, fig.align = 'center'}
p0 <- data %>% ggplot(aes(x = time_to_cross)) +
    geom_histogram(binwidth = 5, fill = "#69b3a2", color = "#e9ecef", alpha = 0.9) +
    xlab("Time to cross") +
    theme_bw()
p0
```

### Outliers

Les outliers vont poser des problèmes lors de la modélisation, c'est pourquoi il serait judicieux de les retirer les valeurs dites "extrêmes", qui sont les scores situés au dessus du seuil de 41 (CF méthode de la fonction identify_outiliers). Et on remplace ces valeurs par des NA (on ne supprime pas tout une souris seulement la valeur que l'on considère comme aberrante). 
*Qui plus est cela a un sens biologique les souris ayant des scores très élevés ne veulent pas participer à l'expérience* \
Ensuite on représente de nouveau l'histogramme mais sans les valeurs aberrantes cette fois-ci. On observe toujours une distribution normale de ce nouveau score sans valeurs extrêmes mais toujours avec une queue de distribution à droite.

```{r, echo=FALSE}
temp <- identify_outliers(data, time_to_cross)
data$time_to_cross_no_extreme <- data$time_to_cross
for (i in 1:nrow(temp)) {
    data[data$mouse == temp$mouse[i] & data$time == temp$time[i], ]$time_to_cross_no_extreme <- NA
}

# Valeur aberrante pour la souris 6
data[data$mouse == "6" & data$time == "Before-Surgery", ]$time_to_cross <- NA
```

```{r , echo=FALSE, fig.align = 'center', warning=FALSE}
p0 <- data %>% ggplot(aes(x = time_to_cross)) +
    geom_histogram(binwidth = 3, fill = "#69b3a2", color = "#e9ecef", alpha = 0.9) +
    xlab("Time to cross") +
    theme_bw()
p0
```

### Graphique en trellis
Représentation du score "time to cross" en fonction de la visite par un graphique en trellis, en regroupant les souris par groupe.
\

#### Comparaison entre avant la chirurgie et une semaine après
On représente par un graphique en trellis, le score "time to cross" avant puis après la chirurgie pour chaque souris en séparant par groupe. \
On observe que les souris ne semblent pas avoir un score différent avant et après la chirurgie.
```{r, echo=FALSE, warning=FALSE, message = FALSE,fig.align = 'center'}
p1 <- data %>%
    filter(time %in% c("Before-Surgery", "1 Week")) %>%
    ggplot(aes(x = time_ord, y = time_to_cross)) +
    geom_point(size = 0.75) +
    geom_line(aes(group = mouse), alpha = 0.5, size = 1.1) +
    facet_grid(. ~ group) +
    geom_smooth(aes(x = as.numeric(time_ord), y = time_to_cross_no_extreme, color = "Linear"), method = "lm", se = FALSE) +
    theme_bw() +
    scale_x_discrete(expand = expansion(mult = 0.05)) +
    xlab("Visit") +
    ylab("Time to cross") +
    theme(
        strip.text.x = element_text(size = 12, face = "bold", color = "white"),
        strip.background = element_rect(fill = "gray8")
    )
p1
```



#### Graphique en trellis global

```{r , echo=FALSE, fig.align = 'center', warning = FALSE}
p1 <- data %>%
    ggplot(aes(
        x = time_ord,
        y = time_to_cross,
        group = mouse
    )) +
    geom_point(size = 0.75) +
    geom_line(
        alpha = .5,
        size = 1
    ) +
    facet_grid(. ~ group) +
    theme_bw() +
    scale_color_manual(values = colors) +
    scale_x_discrete(labels = c("1", "2", "3", "4", "5")) +
    xlab("Visit") +
    ylab("Time to cross") +
    theme(
        strip.text.x = element_text(size = 12, face = "bold", color = "white"),
        strip.background = element_rect(fill = "gray8")
    )
p1
```


### Means plots

```{r , echo=FALSE, fig.align = 'center', warning = FALSE}
data %>%
    ggplot(aes(
        x = num_time,
        y = time_to_cross,
        color = group
    )) +
    stat_summary() +
    stat_summary(
        fun = "mean",
        geom = "line"
    ) +
    theme_bw() +
    xlab("Time") +
    ylab("Time to cross")
```

## Modélisation : En considérant le temps comme un facteur

Le temps ne semble pas linéaire lié au score. C'est pourquoi on peut choisir décider de le considérer comme un facteur, et donc de regarder son influence sur le score "time to cross" temps à temps sans notion global. En faisant cela on est plus préçit et plus rigoureux, cependant on perd la notion évolutive qui est d'intérêt.

### Sélection du meilleur modèle
En prenant comme critère l'AIC et un faisant un test de rapport de vraisemblance, on a que le meilleur modèle est le mod2 (effet d'intéraction entre le temps et le groupe). En choisissant comme critère le modèle qui minimise le BIC on a que le meilleur modèle est le mod1 (pas d'effet du groupe mais seulement un effet du temps).

```{r , echo=FALSE, fig.align = 'center', warning = FALSE}
# Modèle sans effet mixte
mod0 <- lm(time_to_cross ~ time_ord, data = data)
BIC(mod0)
AIC(mod0)

# Modèle avec le temps en covariable effet aléatoire sur la constante de chaque souris
mod1 <- lmerTest::lmer(time_to_cross ~ time_ord + (1 | mouse), data = data)
BIC(mod1)
AIC(mod1)
Anova(mod1)
summary(mod1)

# Modèle avec l'effet d'intéraction temps/groupe en effet fixe
mod2 <- lmerTest::lmer(time_to_cross ~ time_ord * group + (1 | mouse), data = data)
BIC(mod2)
AIC(mod2)
Anova(mod2)
summary(mod2)
```

### Test de modèles emboîtés

```{r , echo=FALSE, fig.align = 'center', warning = FALSE, results = "asis"}
anova(mod1, mod2,
    model.names = c("RI", "RIAS"),
    refit = FALSE
) %>%
    pander::pander(caption = "LRT: Assess Significance of Random Slopes")
```

### Résumé et comparaison du modèle

```{r , echo=FALSE, fig.align = 'center', warning = FALSE, results = "asis"}
# Analyse du modèle temporel uniquement
knitreg(list(mod0, mod1, mod2),
    single.row = TRUE,
    caption = "MLM: Random Intercepts Null Model fit w/REML",
    caption.above = TRUE, use.packages = FALSE
)
```


### Plot en fonction du temps


```{r , echo=FALSE, fig.align = 'center', warning = FALSE}
set_theme(base = theme_bw())
sjPlot::plot_model(mod2,
    type = "pred",
    terms = c("time_ord"), theme = "bw"
)
```

### Hypothèses
On observe que les résidus sont normalement distribués.
```{r , echo=FALSE, fig.align = 'center', warning = FALSE}
ggResidpanel::resid_panel(mod2)
q
```


### Comparaisons post hoc
```{r , echo=FALSE}
mod2 %>%
    emmeans::emmeans(pairwise ~ time_ord,
        at = list(age = 13)
    )
# mod2 %>%
#   emmeans::emmeans(pairwise ~ time_ord:group,
#                    at = list(age = 13))
```


## En considérant le temps comme continu
Afin de tenir compte de l'évolution du score par rapport au temps, on va maintenant faire un modèle où l'on considère le temps comme contiunu.
Cependant deux problème se poser, est-ce que les intervalles de temps sont égaux ?
\
Deuxième, la visite (le temps) va jouer rôle supplémentaire, celui de la greffe. Donc est-ce qu'il faut faire de modèle "Before surgery" vs "After one week", et un autre modèle où l'on étudie l'évolution après la chirurgie sans tenir compte du score à baseline ; ou bien un modèle où on intègre tout.

### Meilleur modèle
```{r}
data$num_time
mod1 <- lmerTest::lmer(time_to_cross ~ num_time + (1 | mouse), data = data)
BIC(mod1)

mod2 <- lmerTest::lmer(time_to_cross ~ num_time + I(num_time**2) + (1 | mouse), data = data)
BIC(mod2)

mod3 <- lmerTest::lmer(time_to_cross ~ num_time * group + I(num_time**2) * group + (1 + num_time | mouse), data = data)
AIC(mod3)

summary(mod3)
```

### Test de modèles emboîtés

```{r , echo=FALSE, fig.align = 'center', warning = FALSE, results = "asis"}
anova(mod2, mod3,
    model.names = c("RI", "RIAS"),
    refit = FALSE
) %>%
    pander::pander(caption = "LRT: Assess Significance of Random Slopes")
```

### Résumé et comparaison du modèle

```{r , echo=FALSE, fig.align = 'center', warning = FALSE, results = "asis"}
# Analyse du modèle temporel uniquement
knitreg(list(mod1, mod2, mod3),
    single.row = TRUE,
    caption = "MLM: Random Intercepts Null Model fit w/REML",
    caption.above = TRUE, use.packages = FALSE
)
```
### Plot en fonction du temps
```{r , echo=FALSE, fig.align = 'center', warning = FALSE}
set_theme(base = theme_bw())
sjPlot::plot_model(mod3,
    type = "pred",
    terms = c("num_time", "group"), theme = "bw"
)
```

### Hypothèses
On observe que les résidus sont normalement distribués.
```{r , echo=FALSE, fig.align = 'center', warning = FALSE}
ggResidpanel::resid_panel(mod3)
```

# Score : Number of error
Pour ce score on a choisi de prendre la moyenne des trois mesures.

```{r}
data <- behavioral_tests_no_replicates
data$time_ord <- factor(data$time, levels = c("Before-Surgery", "1 Week", "1 Month", "2 Months", "3 Months"))
data$num_time <- as.numeric(data$time_ord)
data$group <- relevel(data$group, ref = "NG")
```

## Analyse descriptive

### Histogramme 
On représente l'histogramme du score number of errors comme il s'agit d'une variable de comptage, lors de la modélisation il faudrait utiliser un modèle de poisson, on peut aussi utiliser une transformation par la racine carré, et regarder l'allure de la distribution, notre cas elle semble normalement distribuée.

```{r}
p0 <- data %>% ggplot(aes(x = number_of_errors)) +
    geom_histogram(binwidth = 1, fill = "#69b3a2", color = "#e9ecef", alpha = 0.9) +
    xlab("Time to cross")
p0
p0 <- data %>% ggplot(aes(x = sqrt(number_of_errors))) +
    geom_histogram(binwidth = 1, fill = "#69b3a2", color = "#e9ecef", alpha = 0.9) +
    xlab("Time to cross")
p0
```


### Means plots
```{r}
data %>%
    ggplot(aes(
        x = num_time,
        y = sqrt(number_of_errors),
        color = group
    )) +
    stat_summary() +
    stat_summary(
        fun = "mean",
        geom = "line"
    ) +
    theme_bw()
```

### Graphique en trellis
Représentation du score "number of error" (transformé en racine carré) en fonction de la visite par un graphique en trellis, en regroupant les souris par groupe.
\

#### Comparaison entre avant la chirurgie et une semaine après
On représente par un graphique en trellis, le score "time to cross" avant puis après la chirurgie pour chaque souris en séparant par groupe. \
On observe que les souris ne semblent pas avoir un score différent avant et après la chirurgie.
```{r, echo=FALSE, warning=FALSE, message = FALSE,fig.align = 'center'}
p1 <- data %>%
    filter(time %in% c("Before-Surgery", "1 Week")) %>%
    ggplot(aes(x = time_ord, y = sqrt(number_of_errors))) +
    geom_point(size = 0.75) +
    geom_line(aes(group = mouse), alpha = 0.5, size = 1.1) +
    facet_grid(. ~ group) +
    theme_bw() +
    scale_x_discrete(expand = expansion(mult = 0.05)) +
    xlab("Visit") +
    ylab("Number of error") +
    theme(
        strip.text.x = element_text(size = 12, face = "bold", color = "white"),
        strip.background = element_rect(fill = "gray8")
    )
p1
```



#### Graphique en trellis global

```{r , echo=FALSE, fig.align = 'center', warning = FALSE}
p1 <- data %>%
    ggplot(aes(
        x = time_ord,
        y = sqrt(number_of_errors),
        group = mouse,
        colour = mouse
    )) +
    geom_point(size = 0.75) +
    geom_line(
        alpha = .5,
        size = 1
    ) +
    facet_grid(. ~ group) +
    theme_bw() +
    scale_x_discrete(labels = c("1", "2", "3", "4", "5")) +
    xlab("Visit") +
    ylab("Racine carré de number of errors") +
    theme(
        strip.text.x = element_text(size = 12, face = "bold", color = "white"),
        strip.background = element_rect(fill = "gray8")
    )
p1
```


## Modélisation : En considérant le temps comme un facteur


### Sélection du meilleur modèle


```{r , echo=FALSE, fig.align = 'center', warning = FALSE}
# Modèle sans effet mixte
mod0 <- lm(sqrt(number_of_errors) ~ time_ord, data = data)
BIC(mod0)
AIC(mod0)

# Modèle avec le temps en covariable effet aléatoire sur la constante de chaque souris
mod1 <- lmerTest::lmer(sqrt(number_of_errors) ~ time_ord + (1 | mouse), data = data)
BIC(mod1)
AIC(mod1)
car::Anova(mod1)
summary(mod1)

# Modèle avec l'effet d'intéraction temps/groupe en effet fixe
mod2 <- lmerTest::lmer(sqrt(number_of_errors) ~ time_ord * group + (1 | mouse), data = data)
BIC(mod2)
AIC(mod2)
car::Anova(mod2)
summary(mod2)
```

### Test de modèles emboîtés

```{r , echo=FALSE, fig.align = 'center', warning = FALSE, results = "asis"}
anova(mod1, mod2,
    model.names = c("RI", "RIAS"),
    refit = FALSE
) %>%
    pander::pander(caption = "LRT: Assess Significance of Random Slopes")
```

### Résumé et comparaison du modèle

```{r , echo=FALSE, fig.align = 'center', warning = FALSE, results = "asis"}
# Analyse du modèle temporel uniquement
knitreg(list(mod0, mod1, mod2),
    single.row = TRUE,
    caption = "MLM: Random Intercepts Null Model fit w/REML",
    caption.above = TRUE, use.packages = FALSE
)
```


### Plot en fonction du temps


```{r , echo=FALSE, fig.align = 'center', warning = FALSE}
set_theme(base = theme_bw())
sjPlot::plot_model(mod2,
    type = "pred",
    terms = c("time_ord", "group"), theme = "bw"
)
```

### Hypothèses
On observe que les résidus sont normalement distribués.
```{r , echo=FALSE, fig.align = 'center', warning = FALSE}
ggResidpanel::resid_panel(mod2)
q
```


### Comparaisons post hoc
```{r , echo=FALSE}
mod2 %>%
    emmeans::emmeans(pairwise ~ time_ord:group,
        at = list(age = 13)
    )
# mod2 %>%
#   emmeans::emmeans(pairwise ~ time_ord:group,
#                    at = list(age = 13))
```

## En considérant le temps comme continu
Afin de tenir compte de l'évolution du score par rapport au temps, on va maintenant faire un modèle où l'on considère le temps comme contiunu.
Cependant deux problème se poser, est-ce que les intervalles de temps sont égaux ?
\
On va faire deux modèles : l'un qui va chercher à étudier l'effet de la greffe en amont, et un second qui va étudier l'effet post-greffe.

### Avant vs après greffe
```{r}
# On sélectionne que les temps 1 et 2
data2 <- data %>% filter(time %in% c("Before-Surgery", "1 Week"))
mod1 <- lmerTest::lmer(sqrt(number_of_errors) ~ num_time + (1 | mouse), data = data2)
BIC(mod1)


mod2 <- lmerTest::lmer(sqrt(number_of_errors) ~ num_time * group + (1 | mouse), data = data2)
BIC(mod2)
summary(mod2)
```




### Evolution post greffe
```{r}
data2 <- data %>% filter(time != "Before-Surgery")
data2 %>%
    ggplot(aes(
        x = num_time,
        y = sqrt(number_of_errors),
        color = group
    )) +
    stat_summary() +
    stat_summary(
        fun = "mean",
        geom = "line"
    ) +
    theme_bw()
data2$sqrt_number <- sqrt(data2$number_of_errors)
data2$num_time0 <- data2$num_time - 2
mod1 <- lmerTest::lmer(sqrt_number ~ num_time0 + (1 | mouse), data = data2)
BIC(mod1)
summary(mod1)


mod2 <- lmerTest::lmer(sqrt_number ~ num_time0 * group + (1 | mouse), data = data2)
BIC(mod2)
summary(mod2)
```

### Test de modèles emboîtés

```{r , echo=FALSE, fig.align = 'center', warning = FALSE, results = "asis"}
anova(mod1, mod2,
    model.names = c("RI", "RIAS"),
    refit = FALSE
) %>%
    pander::pander(caption = "LRT: Assess Significance of Random Slopes")
```

### Résumé et comparaison du modèle

```{r , echo=FALSE, fig.align = 'center', warning = FALSE, results = "asis"}
# Analyse du modèle temporel uniquement
knitreg(mod2,
    single.row = TRUE,
    caption = "MLM: Random Intercepts Null Model fit w/REML",
    caption.above = TRUE, use.packages = FALSE
)
```
### Plot en fonction du temps
```{r , echo=FALSE, fig.align = 'center', warning = FALSE}
set_theme(base = theme_bw())
sjPlot::plot_model(mod2,
    type = "pred",
    terms = c("num_time0", "group"), theme = "bw"
)
```

### Hypothèses
On observe que les résidus sont normalement distribués.
```{r , echo=FALSE, fig.align = 'center', warning = FALSE}
ggResidpanel::resid_panel(mod3)
```




# Score : Front limb
On choisit de travailler avec la moyenne des trois mesures pour le score Front limb
## Analyses descriptives
```{r}
data <- behavioral_tests_no_replicates
data$time_ord <- factor(data$time, levels = c("Before-Surgery", "1 Week", "1 Month", "2 Months", "3 Months"))
data$num_time <- as.numeric(data$time_ord)
data$group <- relevel(data$group, ref = "NG")
```
### Histogramme de la variable Front limb

```{r , echo=FALSE, fig.align = 'center'}
p0 <- data %>% ggplot(aes(x = front_limb)) +
    geom_histogram(binwidth = 5, fill = "#69b3a2", color = "#e9ecef", alpha = 0.9) +
    xlab("Time to cross") +
    theme_bw()
p0
```

### Outliers


```{r, echo=FALSE}
temp <- identify_outliers(data, front_limb)
```

### Graphique en trellis
\

#### Comparaison entre avant la chirurgie et une semaine après
On représente par un graphique en trellis, le score "time to cross" avant puis après la chirurgie pour chaque souris en séparant par groupe. \
On observe que les souris ne semblent pas avoir un score différent avant et après la chirurgie.
```{r, echo=FALSE, warning=FALSE, message = FALSE,fig.align = 'center'}
p1 <- data %>%
    filter(time %in% c("Before-Surgery", "1 Week")) %>%
    ggplot(aes(x = time_ord, y = front_limb)) +
    geom_point(size = 0.75) +
    geom_line(aes(group = mouse), alpha = 0.5, size = 1.1) +
    facet_grid(. ~ group) +
    geom_smooth(aes(x = as.numeric(time_ord), y = front_limb, color = "Linear"), method = "lm", se = FALSE) +
    theme_bw() +
    scale_x_discrete(expand = expansion(mult = 0.05)) +
    xlab("Visit") +
    ylab("Time to cross") +
    theme(
        strip.text.x = element_text(size = 12, face = "bold", color = "white"),
        strip.background = element_rect(fill = "gray8")
    )
p1
```



#### Graphique en trellis global

```{r , echo=FALSE, fig.align = 'center', warning = FALSE}
p1 <- data %>%
    ggplot(aes(
        x = time_ord,
        y = front_limb,
        group = mouse,
        colour = mouse
    )) +
    geom_point(size = 0.75) +
    geom_line(
        alpha = .5,
        size = 1
    ) +
    facet_grid(. ~ group) +
    theme_bw() +
    scale_x_discrete(labels = c("1", "2", "3", "4", "5")) +
    xlab("Visit") +
    ylab("Time to cross") +
    theme(
        strip.text.x = element_text(size = 12, face = "bold", color = "white"),
        strip.background = element_rect(fill = "gray8")
    )
p1
```


### Means plots

```{r , echo=FALSE, fig.align = 'center', warning = FALSE}
data %>%
    ggplot(aes(
        x = num_time,
        y = front_limb,
        color = group
    )) +
    stat_summary() +
    stat_summary(
        fun = "mean",
        geom = "line"
    ) +
    theme_bw() +
    xlab("Time") +
    ylab("Time to cross")
```



































## Modélisation : En considérant le temps comme un facteur


### Sélection du meilleur modèle


```{r , echo=FALSE, fig.align = 'center', warning = FALSE}
# Modèle sans effet mixte
mod0 <- lm(front_limb ~ time_ord, data = data)
BIC(mod0)
AIC(mod0)

# Modèle avec le temps en covariable effet aléatoire sur la constante de chaque souris
mod1 <- lmerTest::lmer(front_limb ~ time_ord + (1 | mouse), data = data)
BIC(mod1)
AIC(mod1)
car::Anova(mod1)
summary(mod1)

# Modèle avec l'effet d'intéraction temps/groupe en effet fixe
mod2 <- lmerTest::lmer(front_limb ~ time_ord * group + (1 | mouse), data = data)
BIC(mod2)
AIC(mod2)
car::Anova(mod2)
summary(mod2)
```

### Test de modèles emboîtés

```{r , echo=FALSE, fig.align = 'center', warning = FALSE, results = "asis"}
anova(mod1, mod2,
    model.names = c("RI", "RIAS"),
    refit = FALSE
) %>%
    pander::pander(caption = "LRT: Assess Significance of Random Slopes")
```

### Résumé et comparaison du modèle

```{r , echo=FALSE, fig.align = 'center', warning = FALSE, results = "asis"}
# Analyse du modèle temporel uniquement
knitreg(list(mod0, mod1, mod2),
    single.row = TRUE,
    caption = "MLM: Random Intercepts Null Model fit w/REML",
    caption.above = TRUE, use.packages = FALSE
)
```


### Plot en fonction du temps


```{r , echo=FALSE, fig.align = 'center', warning = FALSE}
set_theme(base = theme_bw())
sjPlot::plot_model(mod2,
    type = "pred",
    terms = c("time_ord", "group"), theme = "bw"
)
```

### Hypothèses
On observe que les résidus sont normalement distribués.
```{r , echo=FALSE, fig.align = 'center', warning = FALSE}
ggResidpanel::resid_panel(mod2)
q
```


### Comparaisons post hoc
```{r , echo=FALSE}
mod2 %>%
    emmeans::emmeans(pairwise ~ time_ord,
        at = list(age = 13)
    )
# mod2 %>%
#   emmeans::emmeans(pairwise ~ time_ord:group,
#                    at = list(age = 13))
```


## En considérant le temps comme contin
### Evolution post greffe
```{r}
data2 <- data %>% filter(time != "Before-Surgery")
data2 %>%
    ggplot(aes(
        x = num_time,
        y = sqrt(number_of_errors),
        color = group
    )) +
    stat_summary() +
    stat_summary(
        fun = "mean",
        geom = "line"
    ) +
    theme_bw()
data2$num_time0 <- data2$num_time - 2
mod1 <- lmerTest::lmer(front_limb ~ num_time0 + (1 | mouse), data = data2)
BIC(mod1)
summary(mod1)


mod2 <- lmerTest::lmer(front_limb ~ num_time0 * group + (1 | mouse), data = data2)
BIC(mod2)
summary(mod2)
```

### Test de modèles emboîtés

```{r , echo=FALSE, fig.align = 'center', warning = FALSE, results = "asis"}
anova(mod1, mod2,
    model.names = c("RI", "RIAS"),
    refit = FALSE
) %>%
    pander::pander(caption = "LRT: Assess Significance of Random Slopes")
```

### Résumé et comparaison du modèle

```{r , echo=FALSE, fig.align = 'center', warning = FALSE, results = "asis"}
# Analyse du modèle temporel uniquement
knitreg(mod2,
    single.row = TRUE,
    caption = "MLM: Random Intercepts Null Model fit w/REML",
    caption.above = TRUE, use.packages = FALSE
)
```
### Plot en fonction du temps
```{r , echo=FALSE, fig.align = 'center', warning = FALSE}
set_theme(base = theme_bw())
sjPlot::plot_model(mod2,
    type = "pred",
    terms = c("num_time0", "group"), theme = "bw"
)
```




# Effet du donneur
## Score Number of error
```{r}
data <- behavioral_tests_no_replicates
data$time_ord <- factor(data$time, levels = c("Before-Surgery", "1 Week", "1 Month", "2 Months", "3 Months"))
data$num_time <- as.numeric(data$time_ord)
data$group <- relevel(data$group, ref = "NG")
data$donnor_id <- as.factor(data$donnor_id)
```

### Temps en facteur

```{r , echo=FALSE, fig.align = 'center', warning = FALSE}
# Modèle sans effet mixte
mod0 <- lm(sqrt(number_of_errors) ~ time_ord, data = data)
BIC(mod0)
AIC(mod0)

# Modèle avec le temps en covariable effet aléatoire sur la constante de chaque souris
mod1 <- lmerTest::lmer(sqrt(number_of_errors) ~ time_ord + (1 | mouse), data = data)
BIC(mod1)
AIC(mod1)
car::Anova(mod1)
summary(mod1)

# Modèle avec l'effet d'intéraction temps/groupe en effet fixe

mod2 <- lmerTest::lmer(sqrt(number_of_errors) ~ time_ord * donnor_id + (1 | mouse), data = data)
BIC(mod2)
AIC(mod2)
car::Anova(mod2)
summary(mod2)
```

### Comparaisons post hoc
```{r , echo=FALSE}
mod2 %>%
    emmeans::emmeans(pairwise ~ time_ord | donnor_id,
        at = list(age = 13)
    )
# mod2 %>%
#   emmeans::emmeans(pairwise ~ time_ord:group,
#                    at = list(age = 13))
```


### Plot en fonction du temps
```{r , echo=FALSE, fig.align = 'center', warning = FALSE}
set_theme(base = theme_bw())
sjPlot::plot_model(mod2,
    type = "pred",
    terms = c("time_ord", "donnor_id"), theme = "bw"
)
```

### Evolution post greffe
```{r}
data2 <- data %>% filter(time != "Before-Surgery")
data2 %>%
    ggplot(aes(
        x = num_time,
        y = sqrt(number_of_errors),
        color = group
    )) +
    stat_summary() +
    stat_summary(
        fun = "mean",
        geom = "line"
    ) +
    theme_bw()
data2$sqrt_number <- sqrt(data2$number_of_errors)
data2$num_time0 <- data2$num_time - 2
mod1 <- lmerTest::lmer(sqrt_number ~ num_time0 + (1 | mouse), data = data2)
BIC(mod1)
summary(mod1)

data2$sqrt_number <- sqrt(data2$number_of_errors)
data2$donnor_id <- as.factor(data2$donnor_id)

mod2 <- lmerTest::lmer(sqrt_number ~ num_time0 * donnor_id + (1 | mouse), data = data2)
BIC(mod2)
summary(mod2)
```
### Plot en fonction du temps
```{r , echo=FALSE, fig.align = 'center', warning = FALSE}
set_theme(base = theme_bw())
sjPlot::plot_model(mod2,
    type = "pred",
    terms = c("num_time0", "donnor_id"), theme = "bw"
)
```
## Score Front limb
```{r}
data <- behavioral_tests_no_replicates
data$time_ord <- factor(data$time, levels = c("Before-Surgery", "1 Week", "1 Month", "2 Months", "3 Months"))
data$num_time <- as.numeric(data$time_ord)
data$group <- relevel(data$group, ref = "NG")
data$donnor_id <- as.factor(data$donnor_id)
```

### Temps en facteur

```{r , echo=FALSE, fig.align = 'center', warning = FALSE}
mod2 <- lmerTest::lmer(front_limb ~ time_ord * donnor_id + (1 | mouse), data = data)
BIC(mod2)
AIC(mod2)
car::Anova(mod2)
summary(mod2)
```

### Comparaisons post hoc
```{r , echo=FALSE}
mod2 %>%
    emmeans::emmeans(pairwise ~ time_ord | donnor_id,
        at = list(age = 13)
    )
# mod2 %>%
#   emmeans::emmeans(pairwise ~ time_ord:group,
#                    at = list(age = 13))
```


### Plot en fonction du temps
```{r , echo=FALSE, fig.align = 'center', warning = FALSE}
set_theme(base = theme_bw())
sjPlot::plot_model(mod2,
    type = "pred",
    terms = c("time_ord", "donnor_id"), theme = "bw"
)
```

### Evolution post greffe
```{r}
data2 <- data %>% filter(time != "Before-Surgery")
data2 %>%
    ggplot(aes(
        x = num_time,
        y = sqrt(number_of_errors),
        color = group
    )) +
    stat_summary() +
    stat_summary(
        fun = "mean",
        geom = "line"
    ) +
    theme_bw()
data2$sqrt_number <- sqrt(data2$number_of_errors)
data2$num_time0 <- data2$num_time - 2
mod1 <- lmerTest::lmer(sqrt_number ~ num_time0 + (1 | mouse), data = data2)
BIC(mod1)
summary(mod1)

data2$sqrt_number <- sqrt(data2$number_of_errors)
data2$donnor_id <- as.factor(data2$donnor_id)

mod2 <- lmerTest::lmer(sqrt_number ~ num_time0 * donnor_id + (1 | mouse), data = data2)
BIC(mod2)
summary(mod2)
```
### Plot en fonction du temps
```{r , echo=FALSE, fig.align = 'center', warning = FALSE}
set_theme(base = theme_bw())
sjPlot::plot_model(mod2,
    type = "pred",
    terms = c("num_time0", "donnor_id"), theme = "bw"
)
```

## Score All limb
## Score Front limb
```{r}
data <- behavioral_tests_no_replicates_median
data$time_ord <- factor(data$time, levels = c("Before-Surgery", "1 Week", "1 Month", "2 Months", "3 Months"))
data$num_time <- as.numeric(data$time_ord)
data$group <- relevel(data$group, ref = "NG")
data$donnor_id <- as.factor(data$donnor_id)
data[data$mouse == "6" & data$time == "Before-Surgery", ]$time_to_cross <- NA
```

### Temps en facteur

```{r , echo=FALSE, fig.align = 'center', warning = FALSE}
mod2 <- lmerTest::lmer(time_to_cross ~ time_ord * donnor_id + (1 | mouse), data = data)
BIC(mod2)
AIC(mod2)
car::Anova(mod2)
summary(mod2)
```

### Comparaisons post hoc
```{r , echo=FALSE}
mod2 %>%
    emmeans::emmeans(pairwise ~ time_ord | donnor_id,
        at = list(age = 13)
    )
# mod2 %>%
#   emmeans::emmeans(pairwise ~ time_ord:group,
#                    at = list(age = 13))
```


### Plot en fonction du temps
```{r , echo=FALSE, fig.align = 'center', warning = FALSE}
set_theme(base = theme_bw())
sjPlot::plot_model(mod2,
    type = "pred",
    terms = c("time_ord", "donnor_id"), theme = "bw"
)
```
# Analyse de la variable electrophie
On va faire une ANOVA pour tester l'effet du groupe et du donneur.
```{r}
data <- read_excel("../inst/extdata/comportement_tests.xlsx", skip = 2)
data <- data %>% select(GROUP, Donnor, Mouse, "3 Months...64", "3 Months...65")
data <- data %>% rename(Latency = "3 Months...64", Speed = "3 Months...65")
data$GROUP <- as.factor(data$GROUP)
data$GROUP <- relevel(data$GROUP, ref = "NG")
```
## Latency Group
### Hypothèses
```{r}
# Construire le modèle linéaire
model <- lm(Latency ~ GROUP, data = data)
# Créer un QQ plot des résidus
ggqqplot(residuals(model))
data %>%
    group_by(GROUP) %>%
    shapiro_test(Latency)
plot(model, 1)
data %>% levene_test(Latency ~ GROUP)
```

### Description

```{r}
data %>%
    group_by(GROUP) %>%
    get_summary_stats(Latency, type = "mean_sd")
```
### Calcul

```{r, echo=FALSE, warning=FALSE, message=FALSE}
res.aov <- data %>% anova_test(Latency ~ GROUP)
res.aov
```

### Tests post-hoc

```{r, echo=FALSE}
pwc <- data %>% tukey_hsd(Latency ~ GROUP)
pwc %>%
    mutate_if(is.numeric, round, digits = 3) %>%
    kbl(caption = "Tests post-hoc") %>%
    kable_classic(html_font = "Cambria")
```

```{r, echo=FALSE, fig.align = 'center'}
# Visualisation : Boxplots avec p-values
pwc <- pwc %>% add_xy_position(x = "GROUP")
ggboxplot(data, x = "GROUP", y = "Latency", fill = "GROUP") +
    stat_pvalue_manual(pwc, hide.ns = TRUE) +
    labs(
        subtitle = get_test_label(res.aov, detailed = TRUE),
        caption = get_pwc_label(pwc)
    )
```

## Speed Group 
### Hypothèses
```{r}
# Construire le modèle linéaire
model <- lm(Speed ~ GROUP, data = data)
# Créer un QQ plot des résidus
ggqqplot(residuals(model))
data %>%
    group_by(GROUP) %>%
    shapiro_test(Speed)
plot(model, 1)
data %>% levene_test(Speed ~ GROUP)
```
### Description

```{r}
data %>%
    group_by(GROUP) %>%
    get_summary_stats(Speed, type = "mean_sd")
```

### Calcul
```{r, echo=FALSE, warning=FALSE, message=FALSE}
res.aov <- data %>% anova_test(Speed ~ GROUP)
res.aov
```

### Tests post-hoc

```{r, echo=FALSE}
pwc <- data %>% tukey_hsd(Speed ~ GROUP)
pwc %>%
    mutate_if(is.numeric, round, digits = 3) %>%
    kbl(caption = "Tests post-hoc") %>%
    kable_classic(html_font = "Cambria")
```

### Visualisation

```{r, echo=FALSE, fig.align = 'center'}
# Visualisation : Boxplots avec p-values
pwc <- pwc %>% add_xy_position(x = "GROUP")
ggboxplot(data, x = "GROUP", y = "Speed", fill = "GROUP") +
    stat_pvalue_manual(pwc, hide.ns = TRUE) +
    labs(
        subtitle = get_test_label(res.aov, detailed = TRUE),
        caption = get_pwc_label(pwc)
    )
```



## Latency
### Description

```{r}
data %>%
    group_by(Donnor) %>%
    get_summary_stats(Latency, type = "mean_sd")
```
### Calcul

```{r, echo=FALSE, warning=FALSE, message=FALSE}
res.aov <- data %>% anova_test(Latency ~ Donnor)
res.aov
```

### Tests post-hoc

```{r, echo=FALSE}
pwc <- data %>% tukey_hsd(Latency ~ Donnor)
pwc %>%
    mutate_if(is.numeric, round, digits = 3) %>%
    kbl(caption = "Tests post-hoc") %>%
    kable_classic(html_font = "Cambria")
```

```{r, echo=FALSE, fig.align = 'center'}
# Visualisation : Boxplots avec p-values
pwc <- pwc %>% add_xy_position(x = "Donnor")
ggboxplot(data, x = "Donnor", y = "Latency", fill = "GROUP") +
    stat_pvalue_manual(pwc, hide.ns = TRUE) +
    labs(
        subtitle = get_test_label(res.aov, detailed = TRUE),
        caption = get_pwc_label(pwc)
    )
```

```{r end}
sessionInfo()
```
